* Simulación Circuito De las figura 5.3-1 Allen CMOS cascode
* Usando modelo de canal largo
* Universidad Nacional de Colombia 2016
* CMOS Analógico
* Grupo Jorge Garzón, Esteban Iafrancesco A
////////////------////////////////////

*Circuito A sin la fuente de corriente
* Se obtiene menor ganacia pero mayor ancho de banda

VDD VDD 0 DC 5 AC 0
VG3 gateM3 0 DC 2.3 AC 0
VG2 gateM2 0 DC 3.4 AC 0

M3 drainM2 gateM3 VDD VDD pmoslevel3 W=2u L=1u
* Fuente dc 0 volts para medir la corriente ID en el transistor M2
Vid2 drainM2 outa DC 0 AC 0
M2 outa gateM2 sourceM2 0 nmoslevel3 W=2u L=1u
M1 sourceM2 vin 0 0 nmoslevel3 W=2u L=1u

* Voltaje DC de gateM2 y gateM1
VGin VGcommon11 0 DC 1.7 AC 0
*Fuente AC en los gates despues de la fuente DC de polarizacion
VO vin VGcommon11 sin(0 0.002 100k) dc=0 ac=0.002

*Capacitor para filtrar DC de la salida
C2 outa out 5n
Rlo out 0 9200k


////////////------////////////////////
*Circuito B con la modelo simple nivel 3
* Se obtiene mayor ganacia pero menor ancho de banda
VDD2 VDD2 0 DC 5 AC 0
VG32 gateM32 0 DC 2.3 AC 0
VG22 gateM22 0 DC 3.4 AC 0

M32 drainM22 gateM32 VDD2 VDD2 pmoslevel2simple W=2u L=1u
* Fuente dc 0 volts para medir la corriente ID en el transistor M2
Vid22 drainM22 outa2 DC 0 AC 0
M22 outa2 gateM22 sourceM22 0 nmoslevel2simple W=2u L=1u
M12 sourceM22 vin2 0 0 nmoslevel2simple W=2u L=1u

* Voltaje DC de gateM2 y gateM1
VGin2 VGcommon112 0 DC 1.7 AC 0
*Fuente AC en los gates despues de la fuente DC de polarizacion
VO2 vin2 VGcommon112 sin(0 0.002 100k) dc=0 ac=0.002

*Capacitor para filtrar DC de la salida
C22 outa2 out2 5n
Rlo2 out2 0 9200k



.model nmoslevel3 nmos LEVEL=3
+ Vto=0.8 KP=120E-6 gamma=0.5 phi=0.7
+ DELTA=3.0 U0=650 ETA=3E-6 KAPPA=0.3 THETA=0.1
+ TOX=200E-10 NSUB=1E17 XJ=500E-9 LD=100E-9 NFS=1E12
+ cgso=200E-12 cgdo=200E-12 cgbo=1E-10
+ cj=400E-6 cjsw=300E-12 mj=0.5 mjsw=0.5
+ RSH=0 VMAX=1E5 TPG=1 PB=1

.model pmoslevel3 pmos LEVEL=3
+ Vto=-0.9 KP=40E-6 gamma=0.6 phi=0.7
+ DELTA=0.1 U0=250 ETA=0 KAPPA=1 THETA=0.1
+ TOX=200E-10 NSUB=1E17 XJ=500E-9 LD=100E-9 NFS=1E12
+ cgso=200E-12 cgdo=200E-12 cgbo=1E-10
+ cj=400E-6 cjsw=300E-12 mj=0.5 mjsw=0.5
+ RSH=0 VMAX=5E4 TPG=1 PB=1

.model nmoslevel2simple nmos LEVEL=2
+ Vto=0.8 KP=120E-6

.model pmoslevel2simple pmos LEVEL=2
+ Vto=-0.9 KP=40E-6

.control
set color0 =white
set color1=black
op
show all

*Ganacia en AC barrido en frecuencia vout/vin AC
*Comparacion del circuito con la fuente de corriente y sin la fuente de corriente
*Con una corriente de 25.5u A en la fuente de corriente se obtiene 110 veces la ganancia del circuito original
ac dec 10 1 50ghz
plot db(mag(v(out))/mag(v(vgcommon11,vin))) db(mag(v(out2))/mag(v(vgcommon112,vin2)))
plot mag(v(out))/mag(v(vgcommon11,vin)) mag(v(out2))/mag(v(vgcommon112,vin2))



*Transitorio
tran .0000001s .0001s

*Corrientes de polarizacion en el drain de M2 y M22, comparacion
plot i(vid2) i(vid22)

*Voltajes de entrada de ambos circuitos
plot v(vgcommon11,vin) v(vgcommon112,vin2)

*voltaje de salida para ambos circuitos
*Con una corriente de 25.5u A en la fuente de corriente se obtiene 110 veces la ganancia del circuito original
plot v(out) v(out2)
.endc